---
title: "Semana 3"
author: "Edinnson Brito"
date: "26-08-2020"
output:
  html_document: default
  word_document: default
  pdf_document: default
---


## Semana 3: PrimerMiner.

PrimerMiner es un descargador de secuencias por lotes basado en R para diseñar y verificar cebadores de metabarcoding. Las secuencias para un marcador específico (por ejemplo, COI) se obtienen de NCBI y BOLD y se agrupan en unidades taxonómicas operativas (OTU) para reducir el sesgo introducido por secuencias sobre representadas en las bases de datos.

Link de repositorio github:  <https://github.com/VascoElbrecht/PrimerMiner>.



### Tutorial basico de PrimerMiner.

#### Trabajando con RStudio:

establezcer la ruta a la carpeta PrimerMinder que acaba de descargar
```{r}
setwd("/home/edinson/Escritorio/PrimerMiner-master/")
```


instalar las dependencias icl del paquete PrimerMiner

```{r}
install.packages(c("bold", "XML", "rentrez", "seqinr"), dependencies=T)
install.packages("PrimerMiner", repos = NULL, type="source", dependencies=T)
```

cargar el paquete en R

```{r}
library("PrimerMiner")
```

establecer la ruta donde se encuentran los datos de muestra

```{r}
setwd("Sample_Data")
```


crear archivos de configuración y descargar lecturas por lotes (la funcion que permite realizar el clustering solo funciona para arquitecturas basadas en Unix)

```{r}
batch_config("config.txt")
```

datos de secuencia de proceso y descarga por lotes

```{r}
batch_download("taxa_small.csv", "config.txt")
```

#### El autor dice: "¡Tienes que generar y verificar manualmente la alineación! Extraiga únicamente la región amplificada por los cebadores (+2 * la longitud del cebador en cada lado). ¡Recomendamos Geneious para hacer esto!"-

Link de descarga Geneious: <https://www.geneious.com/free-trial/>. (es su version de prueba, dura 14 dias.)



Encontrará 5 alineaciones de muestra generadas con Geneious en la carpeta "1 alineaciones COI (sin procesar)". Los usaremos en los siguientes pasos de este tutorial.


conseguir alineaciones para procesar


```{r}
fastafiles <- list.files("1 COI alignments (unprocessed)", full.names=T)
```


definir nombre y carpeta para guardar archivos

```{r}
fastafiles_export <- paste("2 COI alignments (processed)", list.files("1 COI alignments (unprocessed)"), sep="/")
```

procesar archivos! Esta función eliminará los huecos de las alineaciones y aplicará un recorte selectivo a las regiones del cebador.

```{r}
for (i in 1:length(fastafiles)){
selectivetrim(fastafiles[i], fastafiles_export[i], trimL=25, trimR=26, gaps=0.10, minsequL=100)
}
```


Los alineadores sin huecos procesados ahora pueden trazarse con PrimerMiner o procesarse con software de desarrollo de imprimaciones de terceros

segúrese de comprobar que todos los alineadores tengan la misma longitud (estén alineados)


```{r}
alignments <- list.files("2 COI alignments (processed)", full.name=T) # encontrar archivos


```


graficar resultados (exportar como pdf)

```{r}
pdf("plot_alignments.pdf", height=4, width=100)
plot_alignments(alignments, Order_names=gsub(".*./._(.*)_.*", "\\1", alignments))
dev.off()

```

evaluación de "imprimación in silico""
Con PrimerMiner v0.13, las tablas de puntuación para la posición y el tipo de coincidencia están integradas en PrimerMiner. Sin embargo, puede generar sus tablas defult y utilizarlas (proporcione como un csv, consulte los datos de muestra para las tablas predeterminadas).

```{r}
evaluate_primer("primer_scoring/01_Plecoptera_subset.fasta", "GGTCAACAAATCATAAAGATATTGG", 1, 25, save="save_evaluation_table_LCO.csv", mm_position ="Position_v1", adjacent=2, mm_type="Type_v1") 


evaluate_primer("primer_scoring/01_Plecoptera_subset.fasta", "ARYATDGTRATDGCHCCDGC", 585, 604, save="save_evaluation_table_BR1.csv", mm_position ="Position_v1", adjacent=2, mm_type="Type_v1", forward=F) 

```


Evaluar pares primarios entre sí


```{r}
primer_threshold("save_evaluation_table_LCO.csv", "save_evaluation_table_BR1.csv", threshold=120)

```

generar diferentes versiones de imprimación que están contenidas en una imprimación degenerada

```{r}
primerversions("GCHCCHGAYATRGCHTTYCC") # BF2

```





#### Este tutorial se encuentra en el repostiroio github <https://github.com/VascoElbrecht/PrimerMiner>.
#### la documentacion se puede encontar en <https://github.com/VascoElbrecht/PrimerMiner/wiki>.
